臺灣臺南地方法院刑事裁定
111年度毒聲字第752號
聲  請  人  臺灣臺南地方檢察署檢察官
被      告  楊榮彬


上列被告因違反毒品危害防制條例案件，經檢察官聲請觀察、勒
戒（111年度聲觀字第607號、111年度營毒偵字第262號），本院
裁定如下：
    主  文
楊榮彬施用第一級、第二級毒品，應送勒戒處所觀察、勒戒，其
期間不得逾貳月。
    理  由
一、本件聲請意旨略以：
　⒈被告楊榮彬基於施用第一級毒品海洛因及第二級毒品甲基安
    非他命之犯意，㈠於民國（下同）111年6月6日16時許，在臺
    南市○○區○○路00巷00號之1住處內，以針筒注射方式，施用
    第一級毒品海洛因1次；㈡於同年6月7日10時40分許為警採尿
    回溯96小時內之某時，在不詳地點，以不詳方式，施用第二
    級毒品甲基安非他命1次。嗣於同年6月7日8時50分許，經警
    持本院搜索票，前往上址執行搜索，並經警採集尿液送驗，
    檢驗結果呈安非他命、甲基安非他命、可待因、嗎啡陽性反
    應，始悉上情。
　⒉被告於警詢時固坦承有施用第一級毒品海洛因不諱，惟辯稱
    並未施用甲基安非他命云云。然查，被告尿液送驗結果，呈
    安非他命、甲基安非他命、可待因、嗎啡陽性反應，此有臺
    南市政府警察局新營分局搜索扣押筆錄、扣押物品目錄表、
    扣押之物證明書、勘查採證同意書、臺南市政府衛生局檢驗
    結果報告（檢體名稱：111A049）、臺南市政府警察局新營
    分局偵辦楊榮彬涉嫌毒品危害防制條例案送驗尿液及年籍對
    照表（尿液編號：111A049）及臺南市政府警察局新營分局
    偵查隊採取尿液名冊各1份在卷可稽，被告所辯難認可採，
    其上開犯嫌堪予認定。核被告所為，係犯毒品危害防制條例
    第10條第1項、第2項之施用第一級、第二級毒品罪嫌（聲請
    書漏載毒品危害防制條例10條第1項之施用第一級毒品罪部
    分），依同條例第20條第3項、第1項規定，聲請裁定將被告
    送勒戒處所觀察、勒戒等語。
二、本件被告於檢察官聲請書所載時、地，有施用第一級毒品海
    洛因之犯行，業據被告於警詢時坦承在卷，有檢察官聲請書
    所載之各項證據在卷可稽，被告之自白核與事實相符，其施
    用第一級毒品犯行堪以認定。至施用第二級毒品甲基安非他
    命之犯行，被告雖辯稱未施用，然有檢察官聲請書所載之各
    項證據在卷可稽，被告之辯稱難認可採，其上開施用第二級
    品犯行堪以認定。
三、而被告於本件聲請書所載之時、地分別施用第一級毒品海洛
    因、第二級毒品甲基安非他命之犯行，距先前觀察、勒戒及
    強制戒治執行完畢釋放出所之日已逾3年（被告前因施用毒
    品案件，經本院以92年度毒聲字第941號裁定送觀察、勒戒
    後，認無繼續施用毒品之傾向，於92年7月16日出所，經臺
    灣臺南地方檢察署檢察官以92年度毒偵字第797號為不起訴
    處分確定），則依最高法院刑事大法庭109年度台上大字第3
    826號裁定意旨，本件應予觀察、勒戒。故聲請人聲請裁定
    將被告送觀察、勒戒，於法並無不合，應予准許。
四、依毒品危害防制條例第20條第3項、第1項，觀察勒戒處分執
    行條例第3條第1項，裁定如主文。
中　　華　　民　　國　　111 　年　　9 　　月　　12　　日
        　　　　  刑事第八庭    法　官　盧鳳田
以上正本證明與原本無異
如不服本裁定，應於收受送達後5日內向本院提出抗告狀。（應
付繕本）
                   　　　　     書記官　洪筱喬
中　　華　　民　　國　　111 　年　　9 　　月　　12　　日